local_deploy/files/espanol.aff
    E B R A R	> -EBRAR, IEBREN	# quebrar > quiebren
    E D R A R	> -EDRAR, IEDREN	# empedrar > empiedren
    E G A R	> -EGAR, IEGUEN		# regar > rieguen
    E L A R	> -ELAR, IELEN		# helar > hielen
    E V A R	> -EVAR, IEVEN		# nevar > nieven
    E M B L A R	> -EMBLAR, IEMBLEN	# temblar > tiemblen
    E M B R A R	> -EMBRAR, IEMBREN	# desmembrar > desmiembren
    A N D A R	> -AR, EN		# andar > anden
    E N D A R	> -ENDAR, IENDEN	# arrendar > arrienden
    E N D R A R	> -ENDRAR, IENDREN	# deslendrar > desliendren
    E N G A R	> -ENGAR, IENGUEN	# derrengar > derrienguen
    E N S A R	> -ENSAR, IENSEN	# incensar > inciensen
    E N T A R	> -ENTAR, IENTEN	# calentar > calienten
    E N Z A R	> -ENZAR, IENCEN	# comenzar > comiencen
    E R B A R	> -ERBAR, IERBEN	# hebar > hierben
    E R N A R	> -ERNAR, IERNEN	# apernar > apiernen
    E R R A R	> -ERRAR, IERREN	# cerrar > cierren
    E R T A R	> -ERTAR, IERTEN	# acertar > acierten
    E S A R	> -ESAR, IESEN		# atravesar > atraviese
    E S T A R	> -ESTAR, IESTEN	# enhestar > enhiesten
    E T A R	> -ETAR, IETEN		# apretar > aprieten
    E Z A R	> -EZAR, IECEN		# empezar > empiecen
    [AE] H I J A R > -IJAR, ÍJEN	# ahijar > ahíjen
    [AE] H I L A R > -ILAR, ÍLEN	# ahilar > ahílen
    [AEO] H I N A R > -INAR, ÍNEN	# amohinar > amohínen
    [AE] H I T A R > -ITAR, ÍTEN	# ahitar > ahíten
    [AE] H U M A R > -UMAR, ÚMEN	# ahumar > ahúmen
    [AE] H U S A R > -USAR, ÚSEN	# ahusar > ahúsen
    [AE] I Z A R > -IZAR, ÍCEN		# enraizar > enraícen
    [^G] U A R 	> -UAR, ÚEN		# situar > sitúen
    G O N Z A R	> -ONZAR, ÜENCEN	# avergonzar > avergüencen
    G U A R	> -UAR, ÜEN		# averiguar > averigüen
    O B A R	> -OBAR, UEBEN		# probar > prueben
    O B L A R	> -OBLAR, UEBLEN	# poblar > pueblen
    O C A R	> -OCAR, UEQUEN		# trocar > truequen
    O D A R	> -ODAR, UEDEN		# rodar > rueden
    O G A R	> -OGAR, UEGUEN		# rogar > rueguen
    O L A R	> -OLAR, UELEN		# abuñolar > abuñuelen
    [^G] O L L A R > -OLLAR, UELLEN	# descollar > descuellen
    G O L D A R	> -OLDAR, ÜELDEN	# regoldar > regüelden
    [^G] O L D A R > -OLDAR, UELDEN	# soldar > suelden
    G O L L A R	> -OLLAR, ÜELLEN	# degollar > degüellen
    O N A R	> -ONAR, UENEN		# sonar > suenen
    O Ñ A R	> -OÑAR, UEÑEN	# soñar > sueñen
    O L C A R	> -OLCAR, UELQUEN	# volcar > vuelquen
    O L G A R	> -OLGAR, UELGUEN	# colgar > cuelguen
    O L T A R	> -OLTAR, UELTEN	# soltar > suelten
    O N T A R	> -ONTAR, UENTEN	# contar > cuenten
    O N T R A R	> -ONTRAR, UENTREN	# encontrar > encuentren
    [^G] O R A R > -ORAR, UEREN		# encorar > encueren
    G O R A R	> -ORAR, ÜEREN	# agorar > agüeren
    O R C A R	> -ORCAR, UERQUEN	# emporcar > empuerquen
    O R D A R	> -ORDAR, UERDEN	# acordar > acuerden
    O R N A R	> -ORNAR, UERNEN	# acornar > acuernen
    O R T A R	> -ORTAR, UERTEN	# entortar > entuerten
    O R Z A R	> -ORZAR, UERCEN	# forzar > fuercen
    O S A R	> -OSAR, UESEN		# engrosar > engruesen
    O S T A R	> -OSTAR, UESTEN	# acostar > acuesten
    O S T R A R	> -OSTRAR, UESTREN	# mostrar > muestren
    O V A R	> -OVAR, UEVEN		# encovar > encueven
    U G A R	> -GAR, EGUEN		# jugar > jueguen
    [^FH] A C E R > -CER, ZCAN		# nacer > nazcan
    [FH] A C E R > -CER, GAN		# hacer > hagan
    A L E R	> -ER, GAN		# valer > valgan
    A E R	> -ER, IGAN		# caer > caigan
    C A B E R	> -CABER, QUEPAN	# caber > quepan
    E C E R	> -CER, ZCAN		# parecer > parezcan
    E D E R	> -EDER, IEDAN		# heder > hiedan
    [EO] E R	> -ER, AN		# leer > lean
    O E R	> -ER, IGAN		# roer > roigan
    O E R	> -ER, YAN		# roer > royan
    E N D E R	> -ENDER, IENDAN	# tender > tiendan
    [EO] N E R	> -ER, GAN		# tener > tengan
    E R D E R	> -ERDER, IERDAN	# perder > pierdan
    E R E R	> -ERER, IERAN		# querer > quieran
    E R N E R	> -ERNER, IERNAN	# cerner > ciernan
    E R T E R	> -ERTER, IERTAN	# verter > viertan
    O D E R	> -ODER, UEDAN		# poder > puedan
    C O C E R	> -OCER, UEZAN		# cocer > cuezan
    [^C] O C E R > -CER, ZCAN		# conocer > conozcan
    O L E R	> -OLER, UELAN		# soler > suelan
    O L V E R	> -OLVER, UELVAN	# volver > vuelvan
    O R C E R	> -ORCER, UERZAN	# torcer > tuerzan
    O R D E R	> -ORDER, UERDAN	# morder > muerdan
    O V E R	> -OVER, UEVAN		# mover > muevan
    S A B E R	> -ABER, EPAN		# caber > quepan
    A L I R	> -IR, GAN		# salir > salgan
    E B I R	> -EBIR, IBAN		# concebir > conciban
    E C I R	> -ECIR, IGAN		# decir > digan
    E D I R	> -EDIR, IDAN		# pedir > pidan
    E G I R	> -EGIR, IJAN		# elegir > elijan
    E M I R	> -EMIR, IMAN		# gemir > giman
    E Í R	> -EÍR, ÍAN		# reír > rían
    E Ñ I R	> -EÑIR, IÑAN		# ceñir > ciñan
    E G U I R	> -EGUIR, IGAN		# seguir > sigan
    E N C H I R	> -ENCHIR, INCHAN	# henchir > hinchan
    E N I R	> -ENIR, ENGAN		# venir > vengan
    E N D I R	> -ENDIR, INDAN		# rendir > rindan
    E R I R	> -ERIR, IERAN		# herir > hieran
    E N T I R	> -ENTIR, IENTAN	# sentir > sientan
    E R N I R	> -ERNIR, IERNAN	# discernir > disciernan
    E R T I R	> -ERTIR, IERTAN	# invertir > inviertan
    [^H] E R V I R > -ERVIR, IRVAN	# servir > sirvan
    E S T I R	> -ESTIR, ISTAN		# vestir > vistan
    E U N I R	> -UNIR, ÚNAN		# reunir > reúnan
    E T I R	> -ETIR, ITAN		# derretir > derritan
    H E R V I R	> -ERVIR, IERVAN	# hervir > hiervan
    I R I R	> -IRIR, IERAN		# adquirir > adquieran
    O H I B I R > -IBIR, ÍBAN		# prohibir > prohíban
    O Í R	> -ÍR, IGAN		# oír > oigan
    O R I R	> -ORIR, UERAN		# morir > mueran
    O R M I R	> -ORMIR, UERMAN	# dormir > duerman
    U C I R	> -CIR, ZCAN		# producir > produzcan
    [^G] U I R	> -IR, YAN		# huir > huyan
    G Ü I R	> -ÜIR, UYAN		# argüir > arguyan
    U L L I R	> -IR, AN		# mullir > mullan

# SUBJUNTIVO PRETÉRITO IMPERFECTO
    A N D A R	> -AR, UVIESE		# andar > anduviese o anduviera
    A N D A R 	> -AR, UVIERA
    [^A] N D A R	> -R, SE	# recomendar > recomendase o recomendara
    [^A] N D A R 	> -R, RA
    [^N] D A R	> -R, SE		# recordar > recordase o recordara
    [^N] D A R 	> -R, RA
    [^D] A R	> -R, SE		# amar > amase o amara
    [^D] A R 	> -R, RA
    A B E R	> -ABER, UPIERA		# caber > cupiera o cupiese
    A B E R	> -ABER, UPIESE
    [^FH] A C E R > -ER, IERA		# nacer > naciera o naciese
    [^FH] A C E R > -ER, IESE
    [FH] A C E R > -ACER, ICIERA	# hacer > hiciera o hiciese
    [FH] A C E R > -ACER, ICIESE
    A L E R	> -ER, IERA		# valer > valiera o valiese
    A L E R	> -ER, IESE
    C A E R	> -ER, YESE		# caer >  cayera o cayese
    C A E R	> -ER, YERA
    E [CD] E R	> -ER, IERA		# parecer > pareciera o pareciese 
    E [CD] E R	> -ER, IESE
    [EO] E R	> -ER, YERA		# leer > leyera o leyese
    [EO] E R	> -ER, YESE
    E N D E R	> -ER, IERA		# tender > tendiera o tendiese
    E N D E R	> -ER, IESE
    E N E R	> -ENER, UVIERA		# tener > tuviera o tuviese
    E N E R	> -ENER, UVIESE
    E R [DNT] E R > -ER, IERA		# perder > perdiera o perdiese
    E R [DNT] E R > -ER, IESE
    E R E R	> -ERER, ISIERA		# querer > quisiera o quisiese
    E R E R	> -ERER, ISIESE
    O [CLV] E R	> -ER, IERA		# conocer > conociera o conociese
    O [CLV] E R	> -ER, IESE
    O D E R	> -ODER, UDIERA		# poder > pudiera o pudiese
    O D E R	> -ODER, UDIESE
    O L V E R	> -ER, IERA		# volver > volviera o volviese
    O L V E R	> -ER, IESE
    O N E R	> -ONER, USIERA		# poner > pusiera o pusiese
    O N E R	> -ONER, USIESE
    O R [CD] E R > -ER, IERA		# torcer > torciera o torciese
    O R [CD] E R > -ER, IESE
    R A E R	> -ER, JESE		# traer > trajera o trajese 
    R A E R	> -ER, JERA
    A L I R	> -R, ERA		# salir > saliera o saliese
    A L I R	> -R, ESE
    E B I R	> -EBIR, IBIESE		# concebir > concibiese o concibiera
    E B I R	> -EBIR, IBIERA
    E C I R	> -ECIR, IJESE		# decir > dijese o dijera
    E C I R	> -ECIR, IJERA
    E D I R	> -EDIR, IDIESE		# pedir > pidiese o pidiera
    E D I R	> -EDIR, IDIERA
    E G I R	> -EGIR, IGIESE		# elegir > eligiese o eligiera
    E G I R	> -EGIR, IGIERA
    E M I R	> -EMIR, IMIESE		# gemir > gimiese o gimiera
    E M I R	> -EMIR, IMIERA
    E Í R	> -EÍR, IESE		# reír > riese o riera
    E Í R	> -EÍR, IERA
    E Ñ I R	> -EÑIR, IÑESE	# ceñir > ciñese o ciñera
    E Ñ I R	> -EÑIR, IÑERA
    E G U I R	> -EGUIR, IGUIESE	# seguir > siguiese siguiera
    E G U I R	> -EGUIR, IGUIERA
    E N C H I R	> -ENCHIR, INCHIESE	# henchir > hinchiese o hinchiera
    E N C H I R	> -ENCHIR, INCHIERA
    E N D I R	> -ENDIR, INDIESE	# rendir > rindiese o rindiera
    E N D I R	> -ENDIR, INDIERA
    E N I R	> -ENIR, INIESE		# venir > viniese o viniera
    E N I R	> -ENIR, INIERA
    E N T I R	> -ENTIR, INTIERA	# sentir > sintiera o sintiese
    E N T I R	> -ENTIR, INTIESE
    E R I R	> -ERIR, IRIERA		# herir > hiriera o hiriese
    E R I R	> -ERIR, IRIESE
    E R N I R	> -R, ESE		# discernir > discerniera o discerniese
    E R N I R	> -R, ERA
    E R T I R	> -ERTIR, IRTIERA	# invertir > invirtiera o invirtiese
    E R T I R	> -ERTIR, IRTIESE
    E R V I R	> -ERVIR, IRVIERA	# servir > sirviera o sirviese
    E R V I R	> -ERVIR, IRVIESE
    E S T I R	> -ESTIR, ISTIERA	# vestir > vistiera o vistiese
    E S T I R	> -ESTIR, ISTIESE
    E U N I R	> -R, ESE		# reunir > reuniera o reuniese
    E U N I R	> -R, ERA
    E T I R	> -ETIR, ITIERA		# derretir > derritiera o derritiese
    E T I R	> -ETIR, ITIESE
    I R I R	> -IRIR, IRIERA		# adquirir > adquiriese
    I R I R	> -IRIR, IRIESE
    O H I B I R > -R, ESE		# prohibir > prohibiera o prohibiese
    O H I B I R > -R, ERA
    O Í R	> -ÍR, YERA		# oír > oyera u oyese
    O Í R	> -ÍR, YESE
    O R I R	> -ORIR, URIERA		# morir > muriera
    O R I R	> -ORIR, URIESE
    O R M I R	> -ORMIR, URMIERA	# dormir > durmiera
    O R M I R	> -ORMIR, URMIESE
    D U C I R	> -CIR, JERA		# producir > produjese
    D U C I R	> -CIR, JESE
    [^D] U C I R > -R, ERA		# lucir > luciera o luciese
    [^D] U C I R > -R, ESE
    [^G] U I R	> -IR, YERA		# huir > huyese
    [^G] U I R	> -IR, YESE
    G Ü I R	> -ÜIR, UYESE		# argüir > arguyera o arguyese
    G Ü I R	> -ÜIR, UYERA
    U L L I R	> -IR, ERA		# mullir > mullera
    U L L I R	> -IR, ESE		# mullir > mullese

    A N D A R	> -AR, UVIESES		# andar > anduvieses o anduvieras
    A N D A R 	> -AR, UVIERAS
    [^A] N D A R> -R, SES		# recomendar > recomendases o recomendaras
    [^A] N D A R> -R, RAS
    [^N] D A R	> -R, SES		# recordar > recordases o recordaras
    [^N] D A R 	> -R, RAS
    [^D] A R	> -R, SES		# amar > amases o amaras
    [^D] A R 	> -R, RAS
    A B E R	> -ABER, UPIERAS	# caber > cupieras o cupieses
    A B E R	> -ABER, UPIESES
    [^FH] A C E R > -ER, IERAS		# nacer > nacieras o nacieses
    [^FH] A C E R > -ER, IESES
    [FH] A C E R > -ACER, ICIERAS	# hacer > hicieras o hicieses
    [FH] A C E R > -ACER, ICIESES
    A L E R	> -ER, IERAS		# valer > valieras o valieses
    A L E R	> -ER, IESES
    C A E R	> -ER, YESES		# caer >  cayeras o cayeses
    C A E R	> -ER, YERAS
    E [CD] E R	> -ER, IERAS		# parecer > parecieras o pareciese s
    E [CD] E R	> -ER, IESES
    [EO] E R	> -ER, YERAS		# leer > leyeras o leyeses
    [EO] E R	> -ER, YESES
    E N D E R	> -ER, IERAS		# tender > tendieras o tendieses
    E N D E R	> -ER, IESES
    E N E R	> -ENER, UVIERAS	# tener > tuvieras o tuvieses
    E N E R	> -ENER, UVIESES
    E R [DNT] E R > -ER, IERAS		# perder > perdieras o perdieses
    E R [DNT] E R > -ER, IESES
    E R E R	> -ERER, ISIERAS	# querer > quisieras o quisieses
    E R E R	> -ERER, ISIESES
    O [CLV] E R	> -ER, IERAS		# conocer > conocieras o conocieses
    O [CLV] E R	> -ER, IESES
    O D E R	> -ODER, UDIERAS	# poder > pudieras o pudieses
    O D E R	> -ODER, UDIESES
    O L V E R	> -ER, IERAS		# volver > volvieras o volvieses
    O L V E R	> -ER, IESES
    O N E R	> -ONER, USIERAS	# poner > pusieras o pusieses
    O N E R	> -ONER, USIESES
    O R [CD] E R > -ER, IERAS		# torcer > torcieras o torcieses
    O R [CD] E R > -ER, IESES
    R A E R	> -ER, JESES		# traer > trajeras o trajeses
    R A E R	> -ER, JERAS
